# 关于非重要组成部分子公司审计范围受限

提问人：雪落星空 时间：2019-04-17 14:10:12
甲公司与自然人 A 于 2016 年共同成立乙公司，为甲集团的非重要组成部分。甲持股51%，51%表决权。A 持股49%，49%表决权。均为认缴。自然人 A 为法人。 2018 年 6 月，甲公司与自然人关系恶化，A 自己注销了银行基本户，并控制了公司用章。 2018 年对甲集团执行审计发现：乙公司 6月份之后未再做账，基本户账户尚有余额。因 A 不予配合，审计无法获取乙公司的银行开户清单、银行流水、征信报告等资料，无法对乙公司执行审计。乙公司资产、收入占比均低于集团报表的 1%。鉴于以上情形，审计报告应该发表保留意见还是否定意见？

回答人：chenyiwei
要考虑甲公司对乙公司失控可能造成的潜在风险，例如乙公司被 A 利用来进行高风险业务投资、从事违法违规和舞弊行为等。在谨慎评估该事项对甲公司合并报表的整体层面重大错报风险的潜在影响的基础上，恰当确定审计意见类型。估计多数可能性是范围受限的保留意见，也不排除无法表示意见的可能性。